# 请问：同一客户，分不同合同核算的应收、预收在财务报表上需要对冲吗？

提问人：mrlf 时间：2010-10-22 15:31:14
客户买了 2 台设备，一台应收、一台预收， 企业的往来是分合同核算的， 我觉得这种情况，是不是不用对抵比较好？ 咨询了律师，他说法律上应该是一码归一码， 理论上，预收款并不能为应收款提供保证！ 所以，我认为对冲没有道理， 而且对冲后对计算应收账款周转率等的准确性也有影响， 欢迎讨论！:lol
[ 本帖最后由 mrlf 于 2010-10-22 15:37 编辑 ]

回答人：chenyiwei
回复 板凳 fanxu7788 的帖子赞同“如无抵销协议则不能抵销”的结论。但严格来说，预收款项并非金融负债。不过实务中一般是参照CAS 37中的原则处理。

回答人：chenyiwei
回复 地板 fanxu7788 的帖子是的。

回答人：chenyiwei
回复 9 楼 haihan235 的帖子这应当是两个不同的概念：能否抵销和抵销时是否会产生损益。能否抵销的条件是 37 号准则规定的，其中对于“抵销权利”的规定，应当以《合同法》第 99 、 100 条等相关规定为依据。抵销时是否产生损益，主要是看被抵销的债权债务的账面价值是否相同，如账面价值不同（例如可能由于采用现值计量金融资产和金融负债导致差异），则抵销时可产生损益。